【裁判字號】    97,訴,3878
【裁判日期】    971103
【裁判案由】    搶奪
【裁判全文】
臺灣臺中地方法院刑事判決          97年度訴字第3878號
公  訴  人  臺灣臺中地方法院檢察署檢察官
被      告  乙○○
                    國民
                      之14號.
上列被告因搶奪案件，經檢察官提起公訴（97年度偵字第18341
號），被告於準備程序中就被訴事實為有罪之陳述，經告以簡式
審判之旨，並聽取意見後，本院合議庭裁定由受命法官依法獨任
進行簡式審判程序判決如下：
    主  文
乙○○意圖為自己不法之所有，而搶奪他人之動產，處有期徒刑
陸月，如易科罰金，以新臺幣壹仟元折算壹日。
    事  實
一、乙○○素行不佳，前曾犯竊盜及違反毒品危害防制條例等非
    刑（均未構成累犯），詎仍不知悔改。乙○○與邱文琳意圖
    為自己不法之所有，共同基於竊盜之犯意聯絡，於民國（下
    同）97年7月23日晚上20時許，在臺中縣龍井鄉龍港國小內
    ，徒手竊得為丙○○所管有之鐵質水溝蓋一批（乙○○、邱
    文琳共犯上開竊盜犯行，另案經臺灣臺中地方法院檢察署檢
    察官以該署97年度偵字第18222號偵辦中）。得手後，即共
    乘為邱文琳所有之車號ＫＵＷ－４０６號重型機車，載運上
    開贓物，準備前往臺中縣沙鹿鎮○○路392巷211號之「皓程
    資源回收場」販賣。嗣於同日晚上20時30分許，2人行經臺
    中縣沙鹿鎮○○路與沙田路口處，為巡邏員警發現渠等形跡
    可疑，而欲予盤查時，邱文琳原欲騎車逃逸，惟遭警當場攔
    截查獲。乙○○則趁隙逃逸，並在上開路口，趁甲○○不及
    防備之際，下手搶奪為甲○○所使用中之車號ＪＸＮ－８１
    ８號125CC重型機車（機車廠牌是14、5年之光陽豪邁機型，
    於本年初經修理花費約新台幣（下同）一萬餘元，遭搶當時
    ，甲○○之皮包放置於被搶機車之把手下方置物箱，皮包內
    有現金5、6千元，及行車執照。）後逃逸，騎畢，即將該機
    車隨意棄置在臺中縣沙鹿鎮○○○路與遊園路路口之天橋下
    後離去（未取走機車上任何財物）。嗣經警循線查獲。
二、案經臺中縣警察局清水分局報請臺灣臺中地方法院檢察署檢
    察官偵查起訴。
    理  由
一、按除被告所犯為死刑、無期徒刑、最輕本刑為三年以上有期
    徒刑之罪或高等法院管轄第一審案件者外，於前條第一項程
    序進行中，被告先就被訴事實為有罪之陳述時，審判長得告
    知被告簡式審判程序之旨，並聽取當事人、代理人、辯護人
    及輔佐人之意見後，裁定進行簡式審判程序，刑事訴訟法第
    二百七十三條之一第一項定有明文。本件被告所犯係死刑、
    無期徒刑、最輕本刑為三年以上有期徒刑以外之罪，其於準
    備程序中就被訴事實為有罪之陳述，且經審判長告知被告簡
    式審判程序之旨，並聽取公訴人及被告之意見後，本院合議
    庭認為適宜而裁定由受命法官獨任進行簡式審判程序，合先
    敘明。
二、現行刑事訴訟法為保障被告之反對詰問權，排除具有虛偽危
    險性之傳聞證據，以求實體真實之發現，於該法第一百五十
    九條第一項明定被告以外之人於審判外之言詞或書面陳述，
    除法律有規定者外，不得作為證據。是被告以外之人於審判
    外之陳述，除有同條第二項之除外情形，或符合同法第一百
    五十九條之一至第一百五十九條之五，或其他法律有特別規
    定得為證據之情形者外，自不採為論罪之依據。簡式審判程
    序，貴在審判程序之簡省便捷，檢察官指出之證據方法，只
    要被告及辯護人無異議，即可使用，縱或是被告以外之人在
    審判外之陳述，亦得作為證據，是刑事訴訟法第一百五十九
    條第二項規定；「法院以簡式審判程序，不適用之」；第二
    百七十三條之二規定：「簡式審判程序之證據調查，不受第
    一百五十九條第一項…規定之限制」，是於簡式審判程序，
    有關傳聞證據之證據能力限制規定自無適用之餘地，合先敘
    明。
三、訊據被告乙○○對於上揭事實坦承不諱，核與被害人甲○○
    所指訴及證人丙○○所證述之情節相符，並有員警職務報告
    、刑案現場測繪圖、車籍查詢-基本資料詳細畫面、臺中縣
    警察局車輛協尋電腦輸入單、臺中縣警察局清水分局沙鹿分
    駐所受理告類案件紀錄表各1份及照片4張在卷可按，足認被
    告乙○○自白，核與事實相符，堪予採信，事證至臻明確，
    被告乙○○犯行洵堪認定。
四、核被告乙○○所為，係犯刑法第325條第1項之搶奪罪。爰審
    酌被告乙○○犯罪之動機、目的、手段、品行不佳，詳如前
    述，此有台灣台中地方法院檢察署刑案資料查註紀錄表一份
    在卷可按、所生危害及犯罪後坦認罪愆，頗具悔意，且犯罪
    後迄今已與被害人甲○○達成民事和解，取得諒解，此亦有
    和解書一份在卷可考，犯後態度尚佳等一切情狀，從輕量處
    如主文所示之刑，並諭知易科罰金之折算標準，以資懲儆。
據上論斷，應依刑事訴訟法第二百九十九條第一項前段、第二百
七十三條之一第一項、刑法第三百二十五條第一項、第四十一條
第一項前段，判決如主文。
中    華    民    國    97    年    11    月    3     日
                        刑事第六庭    法  官  洪俊誠
以上正本證明與原本無異。
如不服本判決，應於判決送達後10日內向本院提出上訴狀，上訴
於臺灣高等法院臺中分院（應敘述具體理由並附繕本）。
上訴書狀如未敘述理由，應於上訴期間屆滿後20日內補提理由書
於本院。
                                      書記官  蕭榮峰
中    華    民    國    97    年    11    月    3     日
附錄論罪科刑實體法條文：
刑法第325條（普通搶奪罪）：
意圖為自己或第三人不法之所有，而搶奪他人之動產者，處6月
以上5年以下有期徒刑。
因而致人於死者，處無期徒刑或7年以上有期徒刑，致重傷者，
處3年以上10年以下有期徒刑。
第1項之未遂犯罰之。


司法院資訊處製作；財團法人民間司法改革基金會備份。
